* Nodos de bulk atados: 1 de pozo n -> VDD, 1 de sustrato -> VSS.
*   magic no extrae los taps de este layout y los dejaba flotando;
*   la conexion si existe (el LVS de KLayout da 'match uniquely').
*   Quien detecta un tap que falte de verdad es el LVS, no esto.
* NGSPICE file created from DECODER.ext - technology: gf180mcuD

.subckt DECODER_V2 VSS VDD YZ Z XY XZ Y X
X0 a_278_2052# YZ Z VDD pfet_06v0 ad=0.75p pd=3.5u as=1.32p ps=6.88u w=3u l=1u
X1 VDD XZ a_3598_332# VDD pfet_06v0 ad=1.32p pd=6.88u as=0.99p ps=3.66u w=3u l=1u
X2 VSS a_1834_332# Y VSS nfet_06v0 ad=0.44p pd=2.88u as=0.44p ps=2.88u w=1u l=1u
X3 a_3598_332# XY VDD VDD pfet_06v0 ad=0.99p pd=3.66u as=1.32p ps=6.88u w=3u l=1u
X4 a_1014_376# XY VDD VDD pfet_06v0 ad=1.32p pd=6.88u as=1.32p ps=6.88u w=3u l=1u
X5 a_4530_376# XZ a_3598_332# VSS nfet_06v0 ad=0.25p pd=1.5u as=0.44p ps=2.88u w=1u l=1u
X6 VSS XY a_4530_376# VSS nfet_06v0 ad=0.44p pd=2.88u as=0.25p ps=1.5u w=1u l=1u
X7 a_2766_376# a_1014_376# a_1834_332# VSS nfet_06v0 ad=0.25p pd=1.5u as=0.44p ps=2.88u w=1u l=1u
X8 X a_3598_332# VDD VDD pfet_06v0 ad=1.32p pd=6.88u as=1.32p ps=6.88u w=3u l=1u
X9 VDD XZ a_278_2052# VDD pfet_06v0 ad=1.32p pd=6.88u as=0.75p ps=3.5u w=3u l=1u
X10 VSS YZ a_2766_376# VSS nfet_06v0 ad=0.44p pd=2.88u as=0.25p ps=1.5u w=1u l=1u
X11 Z YZ VSS VSS nfet_06v0 ad=0.33p pd=1.66u as=0.44p ps=2.88u w=1u l=1u
X12 VDD a_1014_376# a_1834_332# VDD pfet_06v0 ad=1.32p pd=6.88u as=0.99p ps=3.66u w=3u l=1u
X13 VSS XY a_1014_376# VSS nfet_06v0 ad=0.44p pd=2.88u as=0.44p ps=2.88u w=1u l=1u
X14 a_1834_332# YZ VDD VDD pfet_06v0 ad=0.99p pd=3.66u as=1.32p ps=6.88u w=3u l=1u
X15 VSS a_3598_332# X VSS nfet_06v0 ad=0.44p pd=2.88u as=0.44p ps=2.88u w=1u l=1u
X16 Y a_1834_332# VDD VDD pfet_06v0 ad=1.32p pd=6.88u as=1.32p ps=6.88u w=3u l=1u
X17 VSS XZ Z VSS nfet_06v0 ad=0.44p pd=2.88u as=0.33p ps=1.66u w=1u l=1u
C0 VDD YZ 0.20004f
C1 X XZ 0.55986f
C2 VDD Z 0.07618f
C3 VDD a_1014_376# 0.37765f
C4 VSS XY 0.1703f
C5 a_3598_332# XZ 0.60451f
C6 a_3598_332# X 1.08696f
C7 VSS a_1834_332# 0.14718f
C8 YZ XZ 1.44431f
C9 X YZ 0.0622f
C10 VDD Y 0.21501f
C11 XZ Z 0.27165f
C12 XZ a_1014_376# 0.17894f
C13 a_3598_332# YZ 0.01945f
C14 VDD VDD 2.87238f
C15 VDD XY 0.3548f
C16 a_3598_332# a_1014_376# 0.02373f
C17 Y XZ 0.07839f
C18 YZ Z 0.78734f
C19 VDD a_278_2052# 0.03427f
C20 YZ a_1014_376# 0.33387f
C21 VDD a_1834_332# 0.4033f
C22 VDD XZ 0.59216f
C23 X VDD 0.14617f
C24 XY XZ 0.93243f
C25 Y YZ 0.04757f
C26 X XY 0.61615f
C27 XZ a_1834_332# 0.09302f
C28 a_3598_332# VDD 0.48761f
C29 Y a_1014_376# 0.59126f
C30 YZ VDD 0.59713f
C31 a_3598_332# XY 1.00205f
C32 XY YZ 0.87985f
C33 VDD Z 0.11035f
C34 a_3598_332# a_1834_332# 0.03167f
C35 VDD a_1014_376# 0.61647f
C36 YZ a_1834_332# 0.37545f
C37 XY a_1014_376# 0.80298f
C38 a_278_2052# Z 0.01649f
C39 VSS a_2766_376# 0.01215f
C40 VSS a_4530_376# 0.01198f
C41 a_1834_332# a_1014_376# 0.844f
C42 Y VDD 0.16997f
C43 Y XY 0.23749f
C44 VSS XZ 0.47416f
C45 Y a_1834_332# 1.10606f
C46 VSS X 0.09621f
C47 XY VDD 0.67904f
C48 VDD a_1834_332# 0.42918f
C49 VSS a_3598_332# 0.14778f
C50 XY a_1834_332# 0.69171f
C51 VSS YZ 0.16967f
C52 VSS Z 0.14406f
C53 VSS a_1014_376# 0.14865f
C54 VDD XZ 0.25411f
C55 VDD X 0.19907f
C56 VSS Y 0.08579f
C57 VDD a_3598_332# 0.42327f
C58 VSS VSS 5.74624f
C59 X VSS 0.38527f
C60 Y VSS 0.38742f
C61 VDD VSS 3.42321f
C62 Z VSS 0.63416f
C63 XY VSS 1.60628f
C64 XZ VSS 2.27038f
C65 YZ VSS 1.46885f
C66 a_3598_332# VSS 1.17399f
C67 a_1014_376# VSS 1.13021f
C68 a_1834_332# VSS 1.02535f
C69 VDD VSS 23.2509f
.ends

